臺灣新竹地方法院刑事宣示判決筆錄   100年度審易字第1183號
公  訴  人  臺灣新竹地方法院檢察署檢察官
被      告  建波
上列被告因違反毒品危害防制條例案件，檢察官提起公訴（100
年度毒偵字第1122號、第1432號）後，聲請改依協商程序而為判
決，本院於中華民國100 年12月30日下午4 時，在本院刑事第十
一法庭宣示判決，出席職員如下：
                審判長法  官  劉兆菊
                      書記官  林兆嘉
                      通  譯  邱立杰
法官起立朗讀判決主文、犯罪事實要旨、處罰條文，及告以上訴
限制、期間並提出上訴狀之法院，且諭知記載其內容：
一、主  文：
    建波施用第二級毒品，處有期徒刑肆月；如易科罰金，以
    新臺幣壹仟元折算壹日。又施用第二級毒品，處有期徒刑肆
    月；如易科罰金，以新臺幣壹仟元折算壹日。應執行有期徒
    刑陸月，如易科罰金，以新臺幣壹仟元折算壹日。
二、犯罪事實要旨：
（一）建波前於民國87年間，因施用毒品案件，經本院以87年
      度毒聲字第501 號裁定裁定送觀察、勒戒後，認無繼續施
      用毒品傾向，於87年9 月16日執行完畢釋放出所，並經臺
      灣新竹地方法院檢察署檢察官於87年9 月19日，87年度偵
      字第5937號不起訴處分確定。又於88年間，因施用第二級
      毒品案件，經本院於88年9 月28日以88年度毒聲字第1958
      號裁定送觀察、勒戒後，認有繼續施用毒品之傾向，再經
      本院於88年12月14日以88年度毒聲字第2561號裁定令入戒
      治處所施以強制戒治1 年，嗣於89年5 月17日經本院以89
      年度毒聲字第1303號裁定停止戒治出所，所餘戒治期間交
      付保護管束，並於90年12月8 日戒治期滿，保護管束未經
      撤銷以已執行完畢論；刑責部分則經本院於89年1 月7 日
      以88年度竹北簡字第346 號判決判處有期徒刑5 月確定，
      再經本院於90年2 月7 日以90年度聲字第92號裁定免除其
      刑之執行確定。再於91年間，因施用第二級毒品安非他命
      案件，經本院於91年6 月29日以91年度毒聲字第701 號裁
      定令入戒治處所施予強制戒治1 年，嗣於92年6 月29日戒
      治期滿，該次施用毒品犯行並本院竹東簡易庭以91年度竹
      東簡字第83號判處有期徒刑6 月確定。又於91年間，因施
      用第二級毒品罪案件，經本院於91年8 月27日以91年度竹
      東簡字第83號判決判處有期徒刑6 月確定，上案復與本院
      91年度易字第663 號竊盜罪判決，經本院於92年7 月21日
      以92年度聲字第556 號裁定定應執行有期徒刑2 年，甫於
      94 年1月11日縮短刑期假釋出監，所餘刑期付保護管束，
      迄94年5 月29日保護管束始期滿。又於94年間，因連續施
      用第二級毒品罪案件，經本院於94年9 月30日以94年度易
      字第566 號判決判處有期徒刑8 月確定，又於95年間，因
      施用第二級毒品罪案件，經本院於95年6 月14日以95年度
      竹北簡字第167 號判決判處有期徒刑6 月確定，上揭二案
      復與本院95年度訴字第109 號違反槍砲彈藥刀械管制條例
      罪判決、本院95年度易字第667 號竊盜罪判決，經本院於
      96年8 月16日以96年度聲減字第1162號裁定減刑並定應執
      行有期徒刑4 月、有期徒刑3 月、有期徒刑3 年6 月、有
      期徒刑2 年，並合併定應執行有期徒刑5 年9 月確定，於
      99年8月17 日縮短刑期假釋出監，所餘刑期付保護管束，
      於100年8月22日縮刑期滿（本案不構成累犯，建波於上
      開假釋期間之99年10月間，因施用第二級毒品罪案件，經
      本院於100年3月29日以100年度審易字第163號判決判處有
      期徒刑4月確定，上開假釋因而於100年6月13日撤銷）。
（二）詎建波仍不知悔改，於前開觀察、勒戒及強制戒治執行
      完畢釋放後5 年內，再因施用毒品案件經刑之追訴處罰後
      ，分別為下列行為：
  １、基於施用第二級毒品甲基安非他命之犯意，於100 年3 月
      1 日晚上某時許，在新竹縣新埔鎮寶鎮社區49號居處內，
      以將第二級毒品甲基安非他命置於玻璃球吸食器（未扣案
      ）內燒烤後吸食煙霧之方式，非法施用第二級毒品甲基安
      非他命1 次。嗣因其另涉竊盜案，為警於同年月2 日下午
      1 時許，在桃園縣楊梅市○○○路276 巷口查獲，復經
      建波同意採集尿液送驗後，鑑驗結果呈安非他命、甲基安
      非他命陽性反應，始查悉上情。
  ２、復基於施用第二級毒品甲基安非他命之犯意，於100 年5
      月11日晚上某時許，在上址居處內，以將第二級毒品甲基
      安非他命置於玻璃球吸食器（未扣案）內燒烤後吸食煙霧
      之方式，非法施用第二級毒品甲基安非他命1 次。嗣為警
      於同年月13日下午5 時許，在新竹縣新埔鎮九芎湖2 號查
      獲，復經其同意採集尿液送驗後，鑑驗結果呈安非他命、
      甲基安非他命陽性反應，始查悉上情。
（三）案經桃園縣政府警察局楊梅分局報告臺灣桃園地方法院檢
      察署呈請臺灣高等法院檢察署檢察長核轉暨新竹縣政府警
      察局新埔分局報告臺灣新竹地方法院檢察署檢察官偵查起
      訴後，經檢察官聲請認罪協商判決，由本院裁定改依協商
      程序而為判決。
三、處罰條文：
    毒品危害防制條例第10條第2項，刑法第11條前段、第41 條
    第1項前段、第2項、第51條第5款。
四、協商判決除有刑事訴訟法第455 條之4 第1 項第1 款於本訊
    問程序終結前，被告撤銷協商合意或檢察官撤回協商聲請者
    ；第2 款被告協商之意思非出於自由意志者；第4 款被告所
    犯之罪非第455 條之2 第1 項所定得以協商判決者；第6 款
    被告有其他較重之裁判上一罪之犯罪事實者；第7 款法院認
    應諭知免刑或免訴、不受理者情形之一，及違反同條第2 項
    「法院應於協商合意範圍內為判決；法院為協商判決所科之
    刑，以宣告緩刑或2 年以下有期徒刑、拘役或罰金為限」之
    規定者外，檢察官與被告均不得上訴。
五、如有前項得上訴之情形，得自收受宣示判決筆錄送達之日起
    10日內，向本院提出上訴書狀，上訴於第二審法院。
本案經檢察官洪期榮到庭執行職務。
中    華    民    國   100    年    12    月    30    日
                  刑事第九庭    書  記  官  林兆嘉
                                審判長法官  劉兆菊
以上筆錄正本係照原本作成。
中    華    民    國   100    年    12    月    30    日
                                書  記  官  林兆嘉
附錄本案論罪科刑法條：
毒品危害防制條例第10條第2項
施用第二級毒品者，處3年以下有期徒刑。